臺灣臺北地方法院交通事件裁定
原處分機關　臺北市交通事件裁決所
聲明異議人
即受處分人　甲○○
　　　　　　　　　 國民
上列異議人即受處分人因違反道路交通管理處罰條例案件，對於
臺北市交通事件裁決所中華民國（下同）93年04月14日所為之處
分（原處分案號：北市裁三字第裁22 —A00000000號裁決），聲
明異議，本院裁定如下：
    主  文
異議駁回。
    理  由
一、本件異議意旨略以：異議人遭舉發二項違規事實，第一項是
    不按遵行方向行駛，但卻無附照片；第二項是拒絕停車接受
    稽查而逃逸，但異議人當天只有看見警員在路邊照像，其行
    駛過去時並沒有遭員警叫下來停車受檢，因此並沒有拒絕停
    車接受稽查而逃。因對該所裁決不服，爰聲明異議云云。
二、按汽車駕駛人，爭道行駛有不按遵行之方向行駛者，處新臺
    幣600元以上1,800元以下罰鍰；又按汽車駕駛人，駕駛汽車
    有違反本條例之行為，經交通勤務警察制止時，拒絕停車接
    受稽查而逃逸者，處3,000元以上6,000元以下罰鍰；次按汽
    車駕駛人有第45條、第60條者，除依原條款處罰鍰外，並應
    各記違規點數1點，道路交通管理處罰條例第63條第1項分別
    定有明文。再按汽車駕駛人有不服指揮稽查而逃逸之情形，
    當場不能或不宜攔截製單舉發者，得對汽車所有人逕行舉發
    處罰，道路交通管理處罰條例第7條之2第1項第4款亦揭諸甚
    明。
三、經查異議人確實於民國93年2月28日16時20分，騎乘機車行
    經台北市○○○路50巷，由西往東逆向行駛，為異議人所自
    陳，核與證人即舉發之員警楊名瑋到院證稱：「他當時是在
    西寧南路50巷由西往東逆向行駛」等情相符，是異議人「不
    按遵行方向行駛」之違規行為，洵堪認定。
四、次查證人即警員楊名瑋亦到庭證述：「他看到我在路口向他
    招手叫他靠邊時，他就掉頭迴轉，所以我在他迴轉時照相，
    ……我如果沒有招手，我不會再舉發他拒絕停車接受稽查，
    且我當時有大聲說靠邊停車，不要跑，跑了再補一張300元
    的紅單」等情。且依現場採照片所示，異議人已掉頭迴轉，
    亦有照片影本一張附卷可稽，且異議人亦坦承有看到員警在
    照相，足證異議人空言辯稱沒有看到員警之招手、亦沒有聽
    到員警叫其靠邊停云云，顯係推諉卸責之詞，不足採信。
五、又查交通警察掣單舉發違反道路交通管理處罰條例所列之違
    規事實，本質上為行政處分，係公務員基於職務上之權力，
    依法就特定之具體事件所為之具公法上效果之單方行政行為
    ，基於公務員為公法上行為具有公信力之原則，該行政行為
    當可被推定為真正。則本件異議人並未舉出任何證據證明員
    警舉發有何違誤情事，其以上開情詞置辯，尚無足採信。從
    而原處分機關據以依法處分，核無違誤，本件異議為無理由
    ，應予駁回。
六、綜上所述，本件異議人確有「不按遵行方向行駛」、「拒絕
    停車接受香查而逃逸」之違規行為，從而原處分機關依道路
    交通管理處罰條例第45條第1項第1款、第60條第1 項之規定
    ，共計裁處異議人3900元罰鍰，並依同條例第63條第1項第1
    款（裁罰主文漏未載明第1款）之規定，記異議人違規點數2
    點，於法並無違誤，所裁罰金額亦無違法或不當之處，本件
    異議為無理由，自應將其異議駁回。
七、爰依道路交通案件處理辦法第19條，裁定如主文。
中　　華　　民　　　國　　94　　年　　2　　月    25   日
                    交通法庭  法  官  邱  琦
上正本證明與原本無異
如不服本裁定，應於裁定送達後 5日內向本院提出抗告狀。
                              書記官  林素霜
中　　華　　民　　國　　94　　年　　3 　　月　　2 　　日
